# ALVARO ALEXANDER ROMERO BUSTOS

Bogotá, COL ● alvaro.romero1003@gmail.com ● +57 3105593661 ● www.linkedin.com/in/alvaroromero-eficiencias-proyectos-procesos

### PERFIL PROFESIONAL

Profesional con 15 años de experiencia en análisis de datos, gestión de proyectos, y liderazgo de iniciativas estratégicas en el sector financiero. Con un enfoque integral en mejora de procesos y cumplimiento de objetivos financieros, he contribuido en áreas como riesgo de crédito, regulatorios, finanzas y gobierno de datos logrando eficiencia operativa apoyado en herramientas avanzadas como SQL, SAS, Power BI y modeler. Mi trayectoria demuestra capacidad para influir y motivar equipos multidisciplinarios, así como para colaborar efectivamente con áreas como TI y mercadeo en la entrega de análisis y reportes de alto valor estratégico.

# **EDUCACIÓN**

Maestría en Administración

Instituto Europeo de Posgrados - IEP

Julio 2021

Ingeniero Industrial Universidad Libre Octubre 2015

### **EXPERIENCIA PROFESIONAL**

Bancoomeva – Seniority de políticas de riesgo

Junio 2024 – Presente

- Desarrollar el proceso para asegurar el cumplimiento de políticas de crédito en procesos masivos de colocación, por medio de herramientas alternas al motor de crédito.
- Proponer, sustentar y dar seguimiento a estrategias enfocadas en controlar el apetito de riesgo.
- Aportar de manera transversal en la toma de decisiones que involucren impactos en riesgos financieros.
- Desarrollar estrategias de mitigación del riesgo con enfoque en solvencia y rentabilidad.

Scotiabank Colpatria – Profesional Senior Expense Management

Marzo 2023 – Febrero 2024

- Liderar iniciativas de ahorro en gasto con enfoque analítico, que permitieron un ahorro de CAD 10 MM.
- Hacer seguimiento a proyectos con enfoque de mejora en eficiencia operativa, identificando desviaciones vs plan.
- Implementar estrategias de gobierno sobre el presupuesto a nivel banco.

#### Scotiabank Colpatria – Profesional Senior Risk Intelligence

Julio 2019 - Marzo 2023

- Liderar el equipo encargado de identificar y cuantificar eficiencias operativas y financieras en la Vp de Riesgos.
- Automatizar procesos críticos en SAS y SQL, usando herramientas de metodologías ágiles.
- Gestionar y liderar proyectos enfocados en lograr eficiencias operativas y financieras cuantificadas, cerrando satisfactoriamente 15 proyectos con mejoras operativas de hasta el 40% en tiempos.
- Presentar avances y resultados a CRO, frente a objetivos planteados.

#### Scotiabank Colpatria – Profesional II Reportes

Enero 2019 – Julio 2019

- Liderar el equipo responsable de la implementación y seguimiento de políticas integrales para reportes regulatorios del Banco y filiales en Colombia.
- Planear y ejecutar planes de remediación frente calidad y oportunidad de la información entregada a los entes reguladores.
- Presentar avances y proponer planes de acción a nivel local y casa matriz frente al cronograma establecido.

### Scotiabank Colpatria – Profesional I Reportes

Julio 2015 - Enero 2019

- Elaborar y presentar informes regulatorios, asegurando cumplimiento de lo requerido por cada regulador.
- Identificar e implementar puntos clave de control preventivo, previo al reporte de información.
- Implementar proyectos en conjunto con áreas de tecnología, mercadeo, operaciones, legal y producto

con el objetivo de dar cumplimiento a nuevas solicitudes de los reguladores.

**Megalinea** – *Líder de dimensionamiento* 

Noviembre 2007 - Octubre 2014

- Liderar el equipo responsable de realizar el pronóstico de demanda y dimensionamiento de recursos para el contact center del Banco de Bogotá.
- Evaluar periódicamente y en conjunto con los líderes de operación, la exactitud de los modelos y realizar ajustes.
- Diseñar tableros de control y KPI's de acuerdo con la necesidad de cada operación.
- Participar en los comités de planeación de metas operativas, presentando resultados y retos de cada línea.

## **HABILIDADES**

Gestión de proyectos | Liderazgo de equipos | Comunicación Efectiva | Planeación estratégica | Pensamiento crítico | Innovación | Mejora continua | Programación | Finanzas | Riesgos |

### LOGROS DESTACADOS

Scotiabank Colpatria – Reconocimiento por contribuir a la estrategia de la compañía desde los squads de eficiencias

• Reconocimiento económico por contribuir a la meta de ahorro establecida para el año 2023.

## **PROGRAMAS**

- Excel
- SAS
- SQL
- Modeler
- Knime
- Power BI

## **IDIOMAS**

Español: Nativo.

• Inglés: Intermedio (B1)